【裁判字號】    99,板秩抗,2
【裁判日期】    990825
【裁判案由】    社會秩序維護法
【裁判全文】
臺灣板橋地方法院普通庭裁定          99年度板秩抗字第2號
抗  告  人  甲○○
即被移送人
上列抗告人即被移送人因違反社會秩序維護法案件，不服本院板
橋簡易庭中華民國99年4 月16日所為第一審裁定（99年度板秩字
第62號），提起抗告，本院普通庭為第二審裁定如下：
    主  文
原裁定撤銷。
甲○○不罰。
    理  由
一、原裁定意旨係以：抗告人即被移送人甲○○於民國99年4 月
    6 日下午5 時許，在臺北縣中和市○○路411 號「曼佗林美
    容俊顏館」2 樓3 號房內，意圖得利與人姦，為警於同日晚
    間6 時20分許在上址查獲，因認抗告人有違反社會秩序維護
    法第80條第1 項第1 款之行為，而依同法第46條第1 項、第
    80條第1 項第1 款裁處抗告人拘留1日。
二、抗告意旨略以：本件僅有男客乙○○警詢時之證詞，並無具
    體有效之證據，且曼佗林美容俊顏館的房間內並未提供衛生
    紙或垃圾桶，伊實不知該扣案含有精液之衛生紙團係從何而
    來，且該衛生紙團亦未含有伊之體液，此外，亦無其他證據
    足資證明當時雙方之性器官業經接觸，爰依法提出抗告云云
    。
三、按社會秩序維護法第80條第1 項第1 款係以意圖得利與人姦
    者為規範之對象。換言之，即以行為人成姦為其構成要件，
    倘未達姦淫階段，即不得以該規定相繩。又警察機關移送裁
    定之案件，該管簡易庭認為不應處罰者，得逕為不罰之裁定
    ，同法第45條第2 項亦有明定。
四、原裁定意旨認抗告人涉有上開犯行，無非係以證人乙○○於
    警詢中之證述、扣案含有精液之衛生紙1 團及臺北縣政府警
    察局中和第二分局搜索扣押筆錄、現場圖各1 份、現場照片
    11 張 為其論據。然查：
(一)、證人乙○○固於警詢時證稱：「警方到場當時我正與曼陀林
    美容俊顏館內別號叫小尤的小姐( 即抗告人) 在2 樓第3 間
    房間從事性交易。是我朋友綽號叫阿忠的男子介紹我去的，
    並告知我該店內有從事色情交易，我於99年4 月1 日第1 次
    去該店消費時，小尤就有主動問我是否要做『全套』或『半
    套』並向我介紹消費的費用，我今(6) 日大約是17時許進入
    該店消費，消費內容為我先脫掉衣服僅剩下內褲未脫，小尤
    用手先幫我按摩全身包含我的性器官，然後問我要做『全套
    』或『半套』，經我告知要做全套後，小尤就向我收取新臺
    幣( 下同)3,000元後下樓，我不知道其將錢交給何人。嗣小
    尤即脫掉全身的衣服，我問小尤是否性交時可以不用保險套
    ，小尤答應後即與我性交，由我在上面小尤在下的體位，我
    將我的生殖器插入小尤的生殖器抽動直到射精，射精時我是
    體外射精。射精後有以衛生紙擦拭精液，該衛生紙就丟在我
    們使用2 樓第3 間房間的垃圾筒內。被移送人今日穿著淺咖
    啡色內衣、褲( 整套) 、屁股有一個圖騰的刺青，需脫掉褲
    子才能看見，左腿髖骨處有刺青塗掉的疤痕」等語( 見原審
    卷第5 至7 頁) ，然經女警於查獲當日當場檢視抗告人當時
    所穿著之內衣、褲，其內衣、褲之顏色係淺灰色( 見原審卷
    第3 頁背面) ，而非證人乙○○所證述之淺咖啡色；且經本
    院當庭請女法警檢視抗告人腰部及臀部部位，抗告人腰部有
    一對翅膀的刺青，左大腿部分則有3 處不規則形狀的疤，有
    照片2 張附卷可查( 見本院卷第23頁背面、第25頁) ，亦與
    證人乙○○證述抗告人身上刺青係分布在臀部有所不符，是
    證人乙○○上揭所述真實性如何，已屬可疑。復參以證人即
    查獲員警鍾國禎於本院訊問時結證稱：「我記得我進去2 樓
    抗告人被查獲的房間時，抗告人的衣著完整，其當時是穿黑
    色短裙，上衣我記得是短袖，當時我肉眼即可看到抗告人的
    腿上有刺青，若抗告人彎腰的話，我可以看到抗告人的腰」
    等語( 見本院卷第22頁) ，足認依抗告人當日之穿著，旁人
    本可輕易窺見其腰部刺青及左大腿疤痕之分布情形，是以尚
    難以證人乙○○於警詢時得以指出抗告人前揭身體上之刺青
    、疤痕分布情形，即遽認抗告人與證人乙○○確有為姦淫之
    行為。
(二)、再者，證人即查獲員警蔡文鍾於本院訊問時證稱：扣案之衛
    生紙1 團係在房間門進去的左手邊之垃圾桶內發現等語( 見
    本院卷第38頁背面) ；證人即查獲員警羅家明則證稱: 該房
    間內門邊有一個傾倒的垃圾桶，該衛生紙團係掉在垃圾桶外
    的地上等語( 見本院卷第40頁) ，兩人之證述內容已互有歧
    異；且倘該衛生紙團確係於房間內所發現，到場員警應當會
    於查扣該衛生紙團前予以拍照留存，惟觀諸卷附之現場照片
    ，照片中根本未出現有垃圾桶或衛生紙團( 見原審卷第47
    至52頁) ，是以抗告人辯稱該衛生紙團並非於房間內所扣得
    乙節即非無據。況且，證人乙○○經本院合法傳喚，無正當
    理由拒不到庭，復經警拘提無著，是亦無從取得其同意而採
    集其DNA 樣本，就扣案之衛生紙團究竟含有證人乙○○之精
    液進行鑑定，是亦難以扣案之衛生紙團遽予推認抗告人有意
    圖得利而與證人乙○○從事姦淫之行為。
(三)、又酌以於前揭時、地同為警在曼陀林美容俊顏館查獲之男客
    廖銀森於警詢時證稱：「我共去該店消費過2 次，都是去做
    去角質按摩，皆是由小名『小雅』的小姐( 即該店員工蕭雅
    慧) 幫我服務」等語( 見原審卷第17至19頁) ；其嗣於該店
    負責人王靖以所涉妨害風化罪案件，仍具結證稱：「該店是
    做美容的，伊去去角質，90分鐘收費1,200 元，消費後將錢
    付給櫃檯，伊並不知道該店有在做性交易」等語，核與該店
    美容助理徐苑瑜、蕭雅慧於上開案件警詢、偵查中一致證稱
    店內並無經營性交易之情節大致相符，業經本院調閱臺灣板
    橋地方法院檢察署99年度偵字第11081 號案件卷宗核閱無誤
    ，該案承辦檢察官亦以此為由而認定王靖以所涉妨害風化罪
    部分犯罪嫌疑不足，而於99年5 月13日為不起訴處分確定，
    則抗告人所辯伊並未與證人乙○○從事性交易等語，當非無
    據，應可採信。
五、綜上所述，本件因無積極證據證明被移送人有意圖得利與男
    客乙○○姦淫之違反社會秩序維護法行為，原裁定遽認被移
    送人有該違反社會秩序維護法行為，並科處拘留1 日，容有
    違誤，抗告意旨同此指摘，為有理由，應由本院撤銷原裁定
    ，並另為抗告人不罰之諭知。
據上論斷，應依社會秩序維護法第58條、第92條，刑事訴訟法第
413 條，裁定如主文。
中    華    民    國    99    年    8     月    25    日
                  刑事第十四庭  審判長法  官  林淑婷
                                      法  官  饒金鳳
                                      法  官  陳昭筠
上列正本證明與原本無異。
本裁定不得抗告。
                                      書記官  黃文儀
中    華    民    國    99    年    8     月    26    日

司法院資訊處製作；財團法人民間司法改革基金會備份。
